臺灣桃園地方法院刑事判決　　　　　　　93年度訴字第1738號
公　訴　人　臺灣桃園地方法院檢察署檢察官
被　　　告　丙○○
指定辯護人　本院公設辯護人甲○○
上列被告因偽造貨幣案件，經檢察官提起公訴（九十三年度偵字
第七三二０號），本院判決如下︰
    主  文
丙○○無罪。
    理  由
一、公訴意旨略以：被告丙○○於民國九十二年二月二十五日晚
    間，在桃園縣中壢市龍岡陸軍士官學校附近，交付予共犯丁
    ○○偽造之新台幣（下同）一千元鈔票四張，並基於共同行
    使偽造貨幣之犯意聯絡，由丁○○伺機使用上開偽鈔，再朋
    分花用換得之現金。丁○○即持上開偽鈔，於九十二年二月
    二十六日零時許，在中壢市○○○路與中北路口，搭乘李繼
    煌駕駛之車牌號碼ＮＺ─三五五號計程車至中壢市○○○路
    與民權路口，下車時即持上開面額一千元之偽鈔給付車資一
    百五十元後，找得八百五十元。後於同日零時四十五分許，
    丁○○適又搭乘李繼煌駕駛之上開計程車，李繼煌即報警當
    場查獲，扣得面額一千元之偽造貨幣（號碼ＥＬ一六六一一
    八ＹＤ）二張。因認被告涉犯刑法第一百九十六條第一項之
    偽造貨幣罪嫌云云。
二、按犯罪事實應依證據認定之，無證據不得認定犯罪事實，刑
    事訴訟法第一百五十四條第二項定有明文。次按事實之認定
    ，應憑證據，如未能發現相當證據，或證據不足以證明，自
    不能以推測或擬制之方法，以為裁判基礎（最高法院四十年
    台上字第八六號判例意旨參照）。又認定不利於被告之事實
    ，須依積極證據，苟積極證據不足為不利於被告事實之認定
    時，即應為有利於被告之認定，更不必有何有利之證據（最
    高法院三十年上字第八一六號判例意旨參照）。公訴意旨認
    被告涉有前開犯嫌，係以：扣案之一千元鈔票二張經鑑定結
    果，確係偽鈔，有中央銀行發行局九十二年三月二十八日台
    央發字第０九二００二一八六三號函在卷足參，而共犯丁○
    ○證述稱前開偽造之一千元偽鈔係被告所交付，且被告所使
    用之0000000000號行動電話門號與共犯丁○○所
    使用之0000000000號行動電話門號於事發當日確
    有密切聯絡，顯見共犯丁○○陳述情節堪以採信，為其主要
    論據。
三、訊據被告丙○○堅決否認前開犯行，略以：伊並沒有交付任
    何偽鈔給丁○○，0000000000號行動電話門號是
    伊和當時的女友乙○○輪流在使用，而九十二年二月二十六
    日那天伊並未和丁○○通過電話等語置辯。經查：
（一）共犯丁○○為警查獲時，經警扣得之一千元面額鈔票二張
      經送請中央銀行發行局鑑定結果，認係以彩色噴墨方式仿
      印，無隱藏字及凹版印紋凸起效果，紙質與真鈔不同，以
      螢光筆繪製仿紙張螢光纖維絲，水印以灰色墨在紙張背面
      仿造，安全線以黏貼箔膜（含面額數字）仿鈔券正面五段
      裸露部分，無折光變色效果，左下角面額數字以亮光物質
      仿折光變色油墨，無折光變色反應，認係屬偽鈔，有該局
      九十二年三月二十八日台央發字第０九二００二一八六三
      號函一紙在卷足參，足徵扣案之一千元面額鈔票確係偽造
      之貨幣，殆無疑問。
（二）共犯丁○○雖證稱扣案之偽鈔係被告丙○○交付予伊云云
      ，然其於警詢中證稱：丙○○在九十二年二月二十五日交
      給伊偽鈔二千元、真鈔五百元一張，教伊搭計程車換真鈔
      ，如果遭識破，就可以使用真鈔支付車資，以便脫身，丙
      ○○叫伊換得真鈔後，再以電話聯絡，但伊還未聯絡就被
      警察查獲云云，於偵查中證稱：因伊當時缺錢花用，丙○
      ○就拿四張一千元偽鈔給伊，叫伊拿去洗錢，說好洗一張
      伊可抽五百元云云，於本院審理中則證稱：因丙○○那時
      住伊家裡，伊問丙○○可否給伊幾千元做為房租，後來在
      伊被警查獲之前幾天，他在中壢市龍岡陸軍士校附近就交
      給伊二張一千元鈔票，叫伊拿去洗錢，他會把換得之真鈔
      分給伊，並說過幾天再拿幾張偽鈔給伊云云，後又改稱：
      丙○○交給伊四張千元偽鈔，警察查獲伊時，在伊身上找
      到二張，另外二張偽鈔，伊於九十二年二月二十六日凌晨
      從龍岡坐計程車到中原大學，後來又從中原大學坐計程車
      到中壢市○○路，兩趟車資都是一百五十元，各用掉一張
      千元偽鈔云云，嗣又改稱：丙○○交給伊四張千元偽鈔，
      有二張被警察查獲，有一張伊於九十二年二月二十五日晚
      上十一點多，在南亞工專附近，伊交給一位綽號「阿龐」
      的朋友，用以購買毒品，另一張伊在第一趟搭乘計程車時
      用掉了，找了真鈔九百元，伊就拿過去中原大學附近交給
      丙○○云云，證人丁○○關於被告究交付若干千元偽鈔予
      伊，以及伊如何使用該偽鈔、使用偽鈔後找得之真鈔如何
      處理等情，所述情節前後出入極大，實難以採信。次查，
      被告丙○○所申請之0000000000號行動電話門
      號於九十二年二月二十五日十九時四分許雖曾撥打一通電
      話至丁○○所使用之0000000000號行動電話門
      號，有通聯紀錄一份在卷可按，然此與證人丁○○證稱：
      九十二年二月二十五日晚上，是伊打電話給丙○○，告訴
      他說伊人在龍岡士校附近，並問他是否可以拿錢給伊云云
      ，有所不符，且僅憑卷附通聯紀錄所顯示之前開二行動電
      話門號之通話情形，亦難遽認確係被告與證人丁○○間關
      於交付偽鈔之時間、地點之聯絡情形，進而推論扣案之千
      元偽鈔確係被告丙○○交付予證人丁○○。
（三）綜上所述，本件僅憑證人丁○○前後矛盾不一之證詞，及
      卷附之電話通聯紀錄，尚無從認被告丙○○確有交付扣案
      之千元偽鈔予證人丁○○之犯行。此外，復查無其他任何
      積極確切之事證足資證明被告確有公訴意旨所指之犯行，
      揆諸前揭判例意旨，其犯罪自屬不能證明，自應為被告無
      罪之諭知。
據上論斷，應依刑事訴訟法第三百零一條第一項，判決如主文。
本案經檢察官古慧珍到庭執行職務。
中　　華　　民　　國　　94　　年　　10  　月　　11  　日
                  刑事第十庭  審判長法　官　  江德民
                                    法  官    柯姿佐
                                    法  官    蔡和憲
上正本證明與原本無異。
如不服本判決書，應於送達後十日內，向本院提出上訴狀。
                                    書記官    常毓生
中　　華　　民　　國　　94　　年　　10  　月　　11  　日
